臺灣臺中地方法院刑事判決　　　　　　　　　　　　九十一年度易字第一七五九號
　　公　訴　人　臺灣臺中地方法院檢察署檢察官
　　被　　　告　乙○○
右列被告因竊盜案件，經檢察官提起公訴（九十一年度偵字第一一五二七、一二０三
五號），本院判決如左：
    主  文
乙○○連續竊盜，累犯，處有期徒刑壹年陸月，並應於刑之執行前，令入勞動場所強
制工作參年。扣案之鑰匙壹支，沒收之。
    事  實
一、乙○○有犯罪之習慣，於民國七十八年間因竊盜罪，經臺灣臺北地方法院判處有
    期徒刑六月，緩刑四年確定，嗣減刑為有期徒刑三月，並撤銷緩刑，於八十三年
    六月二十九日羈押期滿執行完畢。又於七十九年間因竊盜罪，經本院判處有期徒
    刑三月確定，於八十年一月二十九日羈押期滿執行完畢。又於八十年間因竊盜罪
    ，經本院判處有期徒刑十月確定，於八十年十月二十三日執行完畢。又於八十一
    年間因竊盜罪，經本院判處有期徒刑七月確定，於八十一年十月二十八日執行完
    畢。又於八十一年間因竊盜罪，經本院判處有期徒刑四月確定，於八十二年三月
    五日執行完畢。又於八十二年間因竊盜罪，經本院判處有期徒刑八月確定，於八
    十三年二月三日執行完畢。又於八十三年間因竊盜罪，經本院判處有期徒刑八月
    確定，於八十四年一月十四日執行完畢。又於八十五年間因竊盜罪，經本院判處
    有期徒刑十月確定，於八十五年十一月十一日執行完畢。又於八十五年間因竊盜
    罪，經本院判處有期徒刑六月確定，於八十六年四月二十九日執行完畢。又於八
    十六年間因竊盜罪，經本院判處有期徒刑一年確定，於八十七年五月二十七日執
    行完畢。又於八十七年間因竊盜罪，經本院判處有期徒刑一年，並應於刑之執行
    前，令入勞動場所強制工作三年，甫於九十一年五月二十六日執行完畢。詎仍不
    知悔改，復意圖為自己不法之所有，並基於概括之犯意，先於（１）九十一年六
    月六日下午二時許（起訴書誤載為晚上八時許），在臺中縣大里市○○路三三０
    之一號附近，見張美秀（起訴書誤載為甲○○）所有之牌照號碼ＫＹＭ─九二八
    號重型機車鑰匙未取下，即趁機竊取該機車，得手後供己騎用，嗣於九十一年六
    月八日晚上十時四十五分許，徒步行經臺中市○○街與成功路口時，為警盤檢查
    獲，並循線在臺中市○○路九十巷口起獲前開機車一輛；再於（２）九十一年六
    月十五日凌晨一時許，在臺中市○○路與復興路口，以自備之鑰匙，竊取丙○○
    所有於九十一年六月四日在臺中市○○路四十四巷失竊之牌照號碼ＨＦＨ─五○
    二號重型機車，得手後供己騎用，嗣於九十一年六月十九日晚上八時三十分許，
    在臺中市○○路九十巷口，以自備之鑰匙開啟該機車時，為警當場查獲，並扣得
    乙○○所有供行竊用之鑰匙一支。
二、案經臺中市警察局第一分局報請臺灣臺中地方法院檢察署檢察官偵查起訴。
    理  由
一、右揭事實，業據被告乙○○於警偵訊及本院審理中均坦承不諱，核與被害人張美
    秀、丙○○於警訊時指訴失竊情節大致相符，並有贓物認領保管收據二份、照片
    二張、車輛竊盜、車牌失竊資料個別查詢報表─查詢車輛認可資料二份、車籍作
    業系統─查詢認可資料一份等附卷足據，並有鑰匙一支扣案可資佐證。本件事證
    已臻明確，被告之犯行堪予認定。
二、核被告所為，係犯刑法第三百二十條第一項之竊盜罪。被告前後二次竊盜犯行，
    時間緊接，所犯構成要件相同罪名，顯係基於概括之犯意反覆為之，為連續犯，
依刑法第五十六條之規定以一罪論，並加重其刑。另查被告於八十七年間因竊盜
    罪，經本院判處有期徒刑一年，並應於刑之執行前，令入勞動場所強制工作三年
    ，於九十一年五月二十六日執行完畢，有被告刑案資料查註紀錄表在卷可稽，其
    受有期徒刑執行完畢後，於五年以內再犯本件有期徒刑以上之本罪，為累犯，應
    依法加重其刑。本件被告有二種刑之加重，應遞加之。爰審酌被告年輕力強，竟
    不思正途，前後十幾年間已為十餘次竊盜犯行被警查獲，經判處徒刑後，竟仍一
    犯再犯，惡性非輕，嚴重危害社會治安，且使人民財產安全造成莫大威脅，惟念
    及被告犯後坦承犯行，態度堪稱良好等一切情狀，量處如主文所示之刑，以資懲
    儆。末查被告前於七十八年間因竊盜罪，經臺灣臺北地方法院判處有期徒刑六月
    ，緩刑四年確定，嗣減刑為有期徒刑三月，並撤銷緩刑，於八十三年六月二十九
    日羈押期滿執行完畢。又於七十九年間因竊盜罪，經本院判處有期徒刑三月確定
    ，於八十年一月二十九日羈押期滿執行完畢。又於八十年間因竊盜罪，經本院判
    處有期徒刑十月確定，於八十年十月二十三日執行完畢。又於八十一年間因竊盜
    罪，經本院判處有期徒刑七月確定，於八十一年十月二十八日執行完畢。又於八
    十一年間因竊盜罪，經本院判處有期徒刑四月確定，於八十二年三月五日執行完
    畢。又於八十二年間因竊盜罪，經本院判處有期徒刑八月確定，於八十三年二月
    三日執行完畢。又於八十三年間因竊盜罪，經本院判處有期徒刑八月確定，於八
    十四年一月十四日執行完畢。又於八十五年間因竊盜罪，經本院判處有期徒刑十
    月確定，於八十五年十一月十一日執行完畢。又於八十五年間因竊盜罪，經本院
    判處有期徒刑六月確定，於八十六年四月二十九日執行完畢。又於八十六年間因
    竊盜罪，經本院判處有期徒刑一年確定，於八十七年五月二十七日執行完畢。又
    於八十七年間因竊盜罪，經本院判處有期徒刑一年，並應於刑之執行前，令入勞
    動場所強制工作三年，於九十一年五月二十六日執行完畢，有被告刑案資料查註
    紀錄表在卷可憑。被告前有多次竊盜罪前科紀錄，均甫於執行完畢後，即再犯竊
    盜罪行，顯見其有犯罪之習慣，爰依竊盜犯贓物犯保安處分條例第三條第一項第
    一款、第四條、第五條第一項前段之規定，宣告應於刑之執行前，令入勞動場所
    強制工作三年，以矯正其惡習。扣案之鑰匙一支，係被告所有供本件犯罪所用之
    物，業經被告供明在卷，依刑法第三十八條第一項第二款之規定宣告沒收之。
據上論斷，應依刑事訴訟法第二百九十九條第一項前段，刑法第五十六條、第三百二
十條第一項、第四十七條、第三十八條第一項第二款，罰金罰鍰提高標準例第一條前
段，竊盜犯贓物犯保安處分條例第三條第一項第一款、第四條、第五條第一項前段，
判決如主文。
中      華      民      國    九十一    年      七      月    三十一    日
                                      臺灣臺中地方法院刑事第四庭
                                          法  官  張  靜  琪
右正本證明與原本無異。
如不服本判決，應於判決送達後十日內向本院提出上訴狀，上訴於臺灣高等法院臺中
分院( 須附繕本 )。
                                          書記官
中      華      民      國    九十一    年      七      月    三十一    日
附錄本案所犯法條全文
刑法第三百二十條第一項
意圖為自己或第三人不法之所有，而竊取他人之動產者，為竊盜罪，處五年以下有期
徒刑、拘役或五百元以下罰金。
